German Labor Union Pamphlets 6108
Kheel Center for Labor-Management Documentation & Archives
- Box: 25, Folder: 13, Publication (Box 25, Folder 13)
  - Item 1: Wirtschaftsentwicklung und Wirtschaftsdemokratie, 1925; Publication (Box 25, Folder 13)
    Author: Deutscher Verkehrsbund
- Box: 25, Folder: 14, Publication (Box 25, Folder 14)
  - Item 1: Sturm uber England, 1926; Publication (Box 25, Folder 14)
    Author: Fritz Croner
- Box: 25, Folder: 15, Publication (Box 25, Folder 15)
  - Item 1: Sie Suchen die Seele, 1927; Publication (Box 25, Folder 15)
    Author: Allgemeinen Deutschen Gewerkschaftsbundes
- Box: 25, Folder: 16, Publication (Box 25, Folder 16)
  - Item 1: Die Reparationsfrage, 1929; Publication (Box 25, Folder 16)
- Box: 25, Folder: 17, Publication (Box 25, Folder 17)
  - Item 1: 25 Jahre Bund der Industrieangestellten Osterreichs, 1931; Publication (Box 25, Folder 17)
    Author: Schweiz Gewerkschaftsbund
- Box: 25, Folder: 18, Publication (Box 25, Folder 18)
  - Item 1: Die revolutionare Tradition, 1932; Publication (Box 25, Folder 18)
    Author: Fritz Beier
  - Item 2: Die Blutnacht und der Monteurenstreik, 1932; Publication (Box 25, Folder 18)
  - Item 3: Die evangelisch soziale Bewegung der Schweiz, 1939; Publication (Box 25, Folder 18)
    Author: Alfred R. Ziegler
- Box: 25, Folder: 19, Publication (Box 25, Folder 19)
  - Item 1: Arbeitslosigkeit und Arbeitslosenhilfe in der Schweiz, 1936; Publication (Box 25, Folder 19)
    Author: Erika Rikli
  - Item 2: Existenzfragen der schweiz Maschinenindustrie, 1936; Publication (Box 25, Folder 19)
- Box: 25, Folder: 20, Publication (Box 25, Folder 20)
  - Item 1: Das Demokratische Deutschland, 1945; Publication (Box 25, Folder 20)
    Author: Genossenscahfts Buchdruckerei Bern
  - Item 2: Gliederung der Arbeiterscahft und ihre gewerkschaftliche Erfassung, 1945; Publication (Box 25, Folder 20)
  - Item 3: Was jeder wissen mub, Publication (Box 25, Folder 20)
- Box: 25, Folder: 21, Publication (Box 25, Folder 21)
  - Item 1: In der Einheit liegt die Kraft, 1946; Publication (Box 25, Folder 21)
  - Item 2: Entwurf eines Beamten Gesetzes fur Bayern, 1946; Publication (Box 25, Folder 21)
  - Item 3: Gewerkschaften und Jugend, 1946; Publication (Box 25, Folder 21)
    Author: Freier Deutscher Gewerkschaftsbund
  - Item 4: Gewerkschaften und Sozialpolitik Die Sozialversicherung, 1946; Publication (Box 25, Folder 21)
  - Item 5: Grundsatze Satzungen Forderungen, 1946; Publication (Box 25, Folder 21)
  - Item 6: Plan G Ein Gesamtplan fur die Regelung der schwebenden, 1946; Publication (Box 25, Folder 21)
    Author: Ausschub fur Wirtschafts
  - Item 7: Das Proletariat, 1946; Publication (Box 25, Folder 21)
    Author: Dr. Paul Jostock
  - Item 8: Sein und Werden der Deutschen Sozialversicherung, 1946; Publication (Box 25, Folder 21)
    Author: Wurttembergischer Gewerkschaftsbund
  - Item 9: Um die Zukunft der deutschen Wirtschaft, 1946; Publication (Box 25, Folder 21)
- Box: 25, Folder: 22, Publication (Box 25, Folder 22)
  - Item 1: Das Ahlener Programm, 1947; Publication (Box 25, Folder 22)
  - Item 2: Argumente zur Sozialisierung, 1947; Publication (Box 25, Folder 22)
  - Item 3: Aus der Wirrnis dieser Zeit, 1947; Publication (Box 25, Folder 22)
    Author: Walter Dehmel
  - Item 4: Berliner Gewerkschaften im Kampf, 1947; Publication (Box 25, Folder 22)
    Author: Freien Deutscher Gewerkschaftsbund
  - Item 5: Das Betriebsrate Gesetz, 1947; Publication (Box 25, Folder 22)
  - Item 6: Das Betriebsrategesetz und seine Anwendung, 1947; Publication (Box 25, Folder 22)
    Author: Herbert Warnke
  - Item 7: Bundessatzung, 1947; Publication (Box 25, Folder 22)
  - Item 8: Die deutschen Gewerkschaften und der Weltgewerkschaftsbund, 1947; Publication (Box 25, Folder 22)
  - Item 9: 5 Jahre, 1947; Publication (Box 25, Folder 22)
  - Item 10: Entwurf eines Gesetzes uber den Dienst in der Offentlichen Verwaltung, 1947; Publication (Box 25, Folder 22)
- Box: 25, Folder: 23, Publication (Box 25, Folder 23)
  - Item 1: Schlichtung von Arbeitsstreitigkeiten, 1947; Publication (Box 25, Folder 23)
  - Item 2: Die sechs Interzonenkonferenzen der deutschen Gewerkschaften, 1947; Publication (Box 25, Folder 23)
  - Item 3: Vorschlage und Material zum Neuaufbau der Gewerkschaften, 1947; Publication (Box 25, Folder 23)
  - Item 4: Vorschriften uber gewerbliche Arbeitszulagen, 1947; Publication (Box 25, Folder 23)
    Author: Freien Gewerkschaft
  - Item 5: Warum neues Erfassungssystem in der Landwirtschaft, 1947; Publication (Box 25, Folder 23)
  - Item 6: Warum neues Erfassungssystem in der Landwirtschaft, 1947; Publication (Box 25, Folder 23)
  - Item 7: Zahlen zur Ernahrungslage, 1947; Publication (Box 25, Folder 23)
  - Item 8: Zum Wiederaufbau der ehrenamtlichen technisch, 1947; Publication (Box 25, Folder 23)
    Author: Erich Handeler
  - Item 9: Geschichte der Deutschen, 1947; Publication (Box 25, Folder 23)
    Author: Karl Fugger
  - Item 10: Die Gewerkschaftsbewegung im Kreise Moers, 1947; Publication (Box 25, Folder 23)
  - Item 11: Prag der erste aber entscheidende Schritt, 1947; Publication (Box 25, Folder 23)
  - Item 12: Referat von Fritz Tarnow, 1947; Publication (Box 25, Folder 23)
- Box: 25, Folder: 24, Publication (Box 25, Folder 24)
  - Item 1: Fur die Einheit des WGB, 1948; Publication (Box 25, Folder 24)
  - Item 2: Eine auseinandersetzung mit Fritz Tarnow, 1948; Publication (Box 25, Folder 24)
    Author: Walter Maschke
  - Item 3: Der gesamtdeutsche Gewerkschaftskongress muss kommen, 1948; Publication (Box 25, Folder 24)
    Author: Ernst Kruger
  - Item 4: Die Grosse Illusion, 1948; Publication (Box 25, Folder 24)
    Author: Paul Gebauer
  - Item 5: Grundsatze einer gewerkschaftlichen Wohnungspolitik und Wohnungswirtschaft, 1948; Publication (Box 25, Folder 24)
  - Item 6: Die Lage der Arbeiter in Westdeutschland, 1948; Publication (Box 25, Folder 24)
    Author: Jurgen Kuczynski
- Box: 25, Folder: 25, Publication (Box 25, Folder 25)
  - Item 1: Neuaufbau und Leistungen der Berliner Sozialversicherung, 1948; Publication (Box 25, Folder 25)
    Author: Paul Zocher
  - Item 2: Nicht noch einmal Die Arbeitsgemeinschaft ein Irrweg, 1948; Publication (Box 25, Folder 25)
  - Item 3: Offenes Wort an die Werktatigen Berlins, 1948; Publication (Box 25, Folder 25)
  - Item 4: Plan zur Durchfuhrung der Betriebsgewerkschaftsleitungs und Betriebsratewahlen, 1948; Publication (Box 25, Folder 25)
  - Item 5: Die Schuldigen an der Spaltung, 1948; Publication (Box 25, Folder 25)
- Box: 25, Folder: 26, Publication (Box 25, Folder 26)
  - Item 1: Die Stellung der DAG zur Wirtschafts und Sozialpolitik, 1948; Publication (Box 25, Folder 26)
  - Item 2: Stellungnahme zur Wahrungs und Finanzreform, 1948; Publication (Box 25, Folder 26)
  - Item 3: Der Weltgewerkschaftsbund und die Deutschen Gewerkschaften, 1948; Publication (Box 25, Folder 26)
    Author: Fritz Apelt
  - Item 4: Wesen und Aufgaben der Gewerkschaften, 1948; Publication (Box 25, Folder 26)
    Author: Dr. Franz Theunert
  - Item 5: Wir klagen an, 1948; Publication (Box 25, Folder 26)
  - Item 6: Vom Wirtschafts zum Wirtschafts, 1948; Publication (Box 25, Folder 26)
  - Item 7: Zur Geschichte der Gewerkschaften, 1948; Publication (Box 25, Folder 26)
  - Item 8: Zur Klarung der Lage in den deutschen Gewerkschaften, 1948; Publication (Box 25, Folder 26)
  - Item 9: Zur Reform der Sozialversicherung, 1948; Publication (Box 25, Folder 26)
- Box: 25, Folder: 27, Publication (Box 25, Folder 27)
  - Item 1: Der Angestellte im Tarifrecht, 1949; Publication (Box 25, Folder 27)
    Author: Wilhelm Tegethof
  - Item 2: Die Aufgaben der deutschen Gewerkschaften in Wirtschaft, Staat und Gesellschaft, 1949; Publication (Box 25, Folder 27)
    Author: Hans Buckler
  - Item 3: Beamtenrecht, 1949; Publication (Box 25, Folder 27)
    Author: Kurt Egon von Turegg
  - Item 4: Das Fluchtlingsproblem, 1949; Publication (Box 25, Folder 27)
    Author: Dr. E Muller
  - Item 5: Konsumgenossenschaften und christliche Sozialreform, 1949; Publication (Box 25, Folder 27)
    Author: Fritz Klein
  - Item 6: Ein offenes Wort uber Entwicklung und Stand der Sozialversicherung, 1949; Publication (Box 25, Folder 27)
  - Item 7: Das Problem der Vollbeschaftigung, 1949; Publication (Box 25, Folder 27)
    Author: Joan Robinson
  - Item 8: Warum Mitbestimmung in der Wirtschaft, 1949; Publication (Box 25, Folder 27)
    Author: Dr. Karl Hinkel
  - Item 9: Zur Reform der Sozialversicherung, 1949; Publication (Box 25, Folder 27)
  - Item 10: Werden und Wachsen der Neuen Gewerkschaftsbewegung, 1949; Publication (Box 25, Folder 27)
  - Item 11: Die wirtschaftlichen und sozialen Voraussetzungen, 1949; Publication (Box 25, Folder 27)
  - Item 12: Zusammenstellung der wichtigsten, 1949; Publication (Box 25, Folder 27)
  - Item 13: Der Werkmeister in der Wirtschaft und in der Modernen, 1949; Publication (Box 25, Folder 27)